【裁判字號】    97,訴,118
【裁判日期】    970215
【裁判案由】    毒品危害防制條例
【裁判全文】
臺灣基隆地方法院刑事判決               97年度訴字第118號
公  訴  人  臺灣基隆地方法院檢察署檢察官
被      告  甲○○
上列被告因違反毒品危害防制條例案件，經檢察官提起公訴（96
年度毒偵字第3091號），並經本院合議庭裁定由受命法官獨任進
行簡式審判程序，判決如下：
    主      文
甲○○施用第一級毒品，累犯，處有期徒刑柒月。
扣案之第一級毒品海洛因淨重零點零肆公克（不含包裝袋）沒收
銷燬之，包裝上開毒品之包裝袋壹只、注射針筒壹支均沒收。
    事實及理由
一、本件犯罪事實應補充「甲○○曾因違反麻醉藥品管制條例及
    藥事法等案件，經臺灣高等法院裁定應執行有期徒刑7 年10
    月確定（起訴書誤載7年6月）；其因施用毒品經觀察、勒戒
    ，於民國94年6月7日因無繼續施用傾向而釋放出所。嗣為警
    扣得第一級毒品海洛因淨重0.04公克（不含包裝袋，起訴書
    原記載為毛重約0.3 公克），及甲○○所有供施用第一級毒
    品用之包裝上開毒品之包裝袋壹只、注射針筒壹支。」、證
    據應補充「被告於本院準備程序及審判程序之自白及法務部
    調查局96年12月17日調科壹字第09623083160號鑑定書1份。
    」、應適用之法條應補充「被告持有第一級毒品海洛因係供
    施用，其持有之低度行為應為施用之高度行為所吸收，不另
    論罪。扣案之第一級毒品海洛因淨重0.04公克（不含包裝袋
    ），為查獲之毒品，應依毒品危害防制條例第18 條笫1項前
    段之規定宣告沒收銷燬之，包裝上開毒品之包裝袋1 只、注
    射針筒1 支，為犯罪行為人即被告所有，供施用第一級毒品
    海洛因所用之物，業據被告供明在卷，應依刑法第38 條第1
    項第2 款之規定宣告沒收。」外，餘均引用如附件檢察官起
    訴書之記載。
二、據上論斷，應依刑事訴訟法第273 條之1第1項、第284條之1
    、第299條第1項前段、第310條之2、第454條第2項，毒品危
    害防制條例第10條第1項、第18 條笫1項前段、第23條第2項
    ，刑法第11條、第47條第1項、第38 條第1項第2款，判決如
    主文。
本案經檢察官乙○○到庭執行職務。
中    華    民    國    97    年    2    月    15    日
                  刑事第四庭法  官    何怡穎
以上正本證明與原本無異。
如不服本判決應於收受本判決後10日內向本院提出上訴書狀，其
未敘述上訴理由者，並得於提起上訴後10日內向本院補提理由書
狀（均須按他造當事人之人數附繕本）「切勿逕送上級法院」。
中    華    民    國    97    年    2    月    15    日
                            書記官    鄭梅君
附錄本案論罪科刑法條：
毒品危害防制條例第十條第一項
施用第一級毒品者，處六月以上五年以下有期徒刑。
附件：
臺灣基隆地方法院檢察署檢察官起訴書
                                    96年度毒偵字第3091號
    被      告  甲○○  男  34歲（民國○○年○月○日生）
                        住基隆市○○區○○街138號
                        國民身分證統一編號：Ｚ000000000號
上列被告因違反毒品危害防制條例案件，業經偵查終結，認應提
起公訴，茲敘述犯罪事實、證據並所犯法條如下：
        犯罪事實
一、甲○○曾因違反麻醉葯品管理條例及藥事法等案件，經台灣
    高等法院於民國87年7月20日，判處應執行有期徒刑7年6 月
    確定，於87年8月11日入監服刑，90年2 月2日縮短刑期假釋
    並付保護管束出獄，縮刑期滿日為93年1月31 日，假釋期滿
    未經撤銷假釋，其未執行之刑以已執行論，而執行完畢，詎
    仍不知悔改；甲○○前因施用毒品案件，經裁定送觀察、勒
    戒後，認無繼續施用毒品之傾向，由本署檢察官以94年度毒
    偵字第1342號為不起訴處分確定。復因施用第二級毒品案件
    ，由本署檢察官以96年度毒偵字第1027號提起公訴，經臺灣
    基隆地方法院以96年度基簡字第1109號判決，判處有期徒刑
    3月，經減刑為1月15日確定。詎其仍未戒除毒癮，復基於施
    用第一級毒品海洛因之犯意，於96年11月26日下午2、3時許
    ，在其基隆市○○區○○街138 號住處房間內，施用毒品海
    洛因1次；嗣為警於同年月27日凌晨0時40分許，在基隆市○
    ○街60號「OK」便利商店前處，執行緝毒勤務時，因見其行
    跡可疑而上前盤查，當場查獲其所有之毒品海洛因1 包（毛
    重約0.3公克）及注射針筒1支扣案，經警採其尿液送驗後，
    始查悉上情。
二、案經基隆市警察局報告偵辦。
        證據並所犯法條
一、上揭犯罪事實，業據被告甲○○於警詢、偵訊時均坦承不諱
    。經查，被告為警查獲後採集其之尿液經送驗結果，係呈海
    洛因之嗎啡陽性反應，此有基隆市警察局刑警大隊偵辦毒品
    案件尿液檢體對照表及及台灣尖端先進生技醫藥股份有限公
    司出具之濫用藥物檢驗報告 （尿液檢體編號：00000000號）
    各1 份附卷可稽，堪信被告確於上揭時地有施用毒品海洛因
    之事實。此外，並有不起訴處分書、起訴書及刑案資料查註
    紀錄表在卷足憑，是被告自白與事實相符，本件事證明確，
    被告犯嫌已堪認定。
二、核被告甲○○所為，係涉犯毒品危害防制條例第10條第1 項
    之施用第一級毒品罪嫌。被告有犯罪事實欄一所載前科，此
    有本署刑案資料查註紀錄表在卷可憑，其於徒刑之執行完畢
    後，5 年以內，故意再犯有期徒刑以上之罪，為累犯，請依
    刑法第47條第1 項規定，加重其刑。扣案之毒品，請依同條
    例第18條第1 項前段規定宣告沒收並諭知銷燬；施用毒品之
    器具，請依刑法第38條第1項第2款、第3項規定宣告沒收。
三、依毒品危害防制條例第23條第2項、刑事訴訟法第251條第 1
    項提起公訴。
    此  致
臺灣基隆地方法院
中    華    民    國    96    年    12    月    20    日
                              檢察官  李  辛  茹
本件正本證明與原本無異
中    華    民    國    97    年    1     月    4     日
                              書記官  何  淑  貞
附錄所犯法條：
毒品危害防制條例第10條第1項
    施用第一級毒品者，處 6 月以上 5 年以下有期徒刑。


司法院資訊處製作；財團法人民間司法改革基金會備份。
